臺灣高雄地方法院刑事判決　　　　　　　　　　　　八十九年度易字第二三九四號
　　公　訴　人　臺灣高雄地方法院檢察署檢察官
　　被　　　告　乙○○
右列被告因業務侵占等案件，經檢察官提起公訴（八十九年度偵字第六一五一號、八
十九年偵字第六六九五號），本院判決如左：
    主  文
乙○○意圖為自己不法之所有，而侵占對於業務上所持有之物，處有期徒刑壹年捌月
；又意圖為自己不法之所有，以詐術使人將本人之物交付，處有期徒刑壹年。應執行
有期徒刑貳年陸月。
    事  實
一、乙○○係繼東房屋仲介有限公司之負責人並兼代他人辦理土地買賣、貸款等業務
    ，為從事代書業務之人，於民國八十八年九月間，己○○委由乙○○代其辦理將
    其所有坐落高雄市於左營區○○段00000000地號之土地及其上高雄市○○區○○段00000000建號之建物（門牌號碼為高雄市○○路七十巷二二
    弄二號，以下簡稱「甲房地」）賣與戊○○之相關事宜，詎乙○○基於意圖為自
    己不法所有之犯意，於八十八年十月六日，與戊○○共同至位於高雄市苓雅區○○○路一八五之一號之第一商業銀行青年辦事處（以下簡稱「第一銀行青年分行
    」），由戊○○以已於八十八年九月十三日移轉登記至其名下之「甲房地」為擔
    保，向該行貸款新台幣（下同）四百八十萬元，戊○○本欲用此筆貸得之款項，
    作為清償向己○○購買「甲房地」時未清償之價金，乙○○利用代己○○收取該
    筆款項之機會，指示戊○○將該筆款項匯入不知情之陳國顯於第一銀行青年分行
    之帳戶中（帳號00000000000號），旋於同日由陳國顯再將該筆款項
    轉匯入乙○○於台灣銀行高雄分行之帳戶內（000000000000），而
    由乙○○將該筆款項據為己有並挪作他用；乙○○復於八十八年十月間，利用代
    辦丙○○○將其所有坐落於高雄市○○區○○段00000000、00000
    000地號之土地及其上高雄市○○區○○段00000000建號之建物（門
    牌號碼為高雄市○○區○○街三二號，以下簡稱「乙房地」）為擔保，向中國信
    託商業銀行三民分行（以下簡稱「中國信託三民分行」）辦理貸款二百五十八萬
    元之機會，於八十八年十月二十七日，趁丙○○○經該行通知貸款已核發而欲前
    往該行領取存摺時，即與丙○○○共同至位於高雄市○○○路三六六號之中國信
    託三民分行，並向丙○○○誆稱須將貸得款項由該行一樓之貸款部門領出後，再
    轉存入地下室之儲蓄部門方可云云，使丙○○○陷於錯誤而自一樓提領一百六十
    萬元現金並交與乙○○後，乙○○向其表示願為其全權辦理存款手續，丙○○○
    即依其指示先行離去，詎乙○○竟未將該筆款項存入丙○○○之帳戶中，遂詐得
    該筆一百六十萬元之現金。
二、案經己○○及丙○○○訴由台灣高雄地方法院檢察署檢察官偵查起訴。
    理  由
一、訊據被告乙○○固坦承將證人戊○○本欲交與告訴人己○○之房屋價金四百八十
    萬元，匯入案外人陳國顯之帳戶中，及向告訴人丙○○○處取得一百六十萬元現
    金等情，惟矢口否認有何業務侵占及詐欺之事實，辯稱：我是經過己○○的同意
    ，才將四百八十萬元匯入陳國顯的帳戶內，我和己○○間的資金借貸往來已有十
    幾年了，這筆資金的往來也是這種情形；另我事前就有向丙○○○表示該筆一百
    六十萬元的錢是要放貸給別人賺利息用的，當場領錢出來時，她還有同意我將錢
    借給他人，約定利息三分，我們說好後就一起上樓，二人一起離開，可能她事後
    反悔了才這樣說云云。經查：
（一）告訴人己○○部分：
    告訴人己○○於八十八年九月間，將右開「甲房地」賣與證人戊○○，雙方約
      定買賣價金為六百六十二萬元，告訴人己○○並於八十八年九月十三日，將「
      甲房地」移轉登記於證人戊○○名下等情，業據告訴人己○○指訴明確，並經
      證人戊○○證述綦詳，亦為被告所不否認，此外尚有高雄市政府地政處楠梓地
      政事務所九十年三月六日高市地楠三字第一九八八號函附之土地建物登記謄本
      、土地登記申請書影本、土地建物買賣所有權移轉契約書影本各一份附卷可稽
      ，堪認告訴人確有將「甲房地」賣與證人戊○○並移轉登記無誤。
    證人戊○○與本院審理時證稱：「（問：四百八十萬元如何交付？）我與被告
      二人到青年一路的第一銀行辦理貸款，我用我的房子貸款四百八十萬元」、「
      當時向青年一路第一銀行貸款，先存入我在第一銀行的戶頭裡後，再領出來存
      入被告所指己○○的戶頭裡」、「印象中匯款單是被告寫的，我以為是匯入己○○的帳戶」等語（見本院九十一年一月二十五日、九十一年二月二十日訊問
      筆錄）；且第一商業銀行青年辦事處九十年七月三十一日一東青字第一一九號
      函復：「查本辦事處授信戶戊○○於八十八年十月六日借款新台幣四百八十萬
      元後，於當日轉入陳國顯帳戶，旋由陳國顯當款項四百六十萬元匯款至台灣銀
      行高雄分行帳號000000000000號乙○○帳戶」等語明確，並有該
      行轉帳收入傳票影本一紙、取款憑條影本二紙、存款憑條影本一紙及匯款申請
      書代收入傳票影本一紙附卷可稽；而被告對於與證人戊○○共同至第一銀行青
      年分行辦理貸款後，由其代證人戊○○書寫取款憑條及匯款憑條等情亦坦承不
      諱，且其於本院審理時又曾坦承：「（問：妳有將四百八十萬元匯入陳國顯帳
      戶之事告知己○○？）沒有」、「（問：為何己○○會知道妳將四百八十萬元
      匯入陳國顯之帳戶內？）因己○○事後有去查」等語（見本院九十一年十月二
      日訊問筆錄）。綜上，足見證人戊○○於八十八年十月六日，與被告共同至第
      一商業銀行青年辦事處，以「甲房地」為擔保貸款四百八十萬元，欲以此用以
      向告訴人己○○清償購買「甲房地」時未給付之價金，然被告卻在證人戊○○
      不知情之狀況下，指示其將該筆款項匯入案外人陳國顯之帳戶內。
    證人戊○○復證稱：「後來我拿了七萬元現金尾款給己○○，當時三人都在台
      灣銀行博愛分行，我就認為已經付清房款」等語（見本院九十一年一月二十五
      日訊問筆錄），並提出買賣價金簽收單據影本一紙為憑，由此買賣價金簽收單
      據觀之，告訴人己○○確已於各筆買賣價金下方之收款人簽章欄內簽名以示親
      收，被告並以此辯稱：倘告訴人己○○未同意其挪用該筆款項，應不可能於買
      賣價金簽收單據上簽名。然查，告訴人己○○指稱：該筆四百八十萬元之借款
      人是戊○○，後來錢一直沒有撥入我的帳戶，我有去問戊○○，他說代書（指
      被告）已經處理了，他跟我講是他與代書共同去領的，我有去銀行查，銀行告
      訴我已經匯入被告帳戶了等語（見本院九十年七月二十五日訊問筆錄）；且依
      證人戊○○所證述，其與被告共同至第一銀行青年分行辦理貸款四百八十萬元
      後，隨即於同日與被告再至台灣銀行博愛分行與告訴人己○○會合，並交付告
      訴人己○○現金七萬元之尾款後，即由告訴人己○○於該紙買賣價金簽收單據
      之「四百八十萬元」及「七萬元」下方收款人簽章欄內簽名，此觀該紙買賣價
      金簽收單據中此二筆款項之繳交日期均為十月六日自明，被告對此亦不否認；
      是足見告訴人己○○本即主觀上認為證人戊○○與被告共同至第一銀行青年分
      行辦理貸款四百八十萬元，即係為向其清償未給付之房地買賣價金，況告訴人
      己○○委任被告代為處理本件房地買賣，自對被告存有信賴，而認被告會將代
      收之四百八十萬元妥善匯入自己之帳戶內，則其與被告及證人戊○○於台灣銀
      行博愛分行會合，並向證人戊○○收取尾款後，即於該紙買賣價金簽收單據上
      簽名，以示已向證人戊○○收受全數價金而雙方債務結清，亦與常情相符，佐
      以證人戊○○直至本院審理時尚認為被告將其貸款匯入之帳戶為告訴人己○○
      之帳戶內，已如前述，是實難僅因告訴人於該紙買賣價金簽收單據上簽名，遽
      以推論告訴人己○○已經明知被告將錢匯入他人帳戶之中。
    告訴人己○○指稱被告事後有向其坦承私自挪用該筆四百八十萬之款項，並提
      出被告於八十九年一月十七日簽立之切結書一紙為憑，另證人即被告簽立切結
      書時在場之見證人甲○○證稱：「乙○○於當場有承認侵占該筆款項，且當時
      之情形是很平和的」等語（見本院九十一年七月十日訊問筆錄），而被告確於
      該紙切結書中坦承其自行將四百八十萬元之房屋買賣價款匯入私人帳戶中等情
      。被告雖辯稱：「因我事前曾先向己○○說我要用錢... 己○○就說四百八十
      萬元先拿去用，所以我才將向戊○○所收到的四百八十萬元匯入陳國顯的帳戶
      中，那只是資金的調度」等語，且多次提出其於台灣銀行及中國信託商業銀行
      之存摺往來明細資料，以示其與告訴人己○○間已有多年之資金借貸往來紀錄
      ，然被告所提之資料尚無法明確看出哪幾筆交易是與告訴人己○○間之借貸資
      金往來紀錄，而被告對於其與告訴人己○○間之借貸關係，亦未提出任何借據
      等相關資料供本院查核；況縱被告與告訴人己○○間過去確有借貸記錄，亦無
      法即遽以推論本件被告將代收之買賣價金匯入他人帳戶，即係因與告訴人己○○間存有借貸關係，被告既未提出相關佐證以實其辯，本院自難僅憑被告之空
      言遽為對其有利之認定。是被告未經告訴人己○○之同意，即將代其收受之房
      屋價款四百八十萬元，擅自匯入不知情之案外人陳國顯之帳戶內，再由陳國顯
      將該筆款項匯入被告之帳戶中而據為己有，且其迄今尚未返還該筆款項與告訴
      人己○○，益見其有變易持有為所有之意思。綜上，被告侵占犯行事證明確，
      堪以認定。
（二）告訴人丙○○○部分：
    告訴人丙○○○將其所有之右揭「乙房地」為擔保，向中國信託三民分行貸款
      二百五十八萬元之事實，業據告訴人丙○○○陳述明確，復有中國信託八十九
      年九月七日中信銀個金高雄外字第八九一一八二００五號函所附之上開「乙房
      地」土地所有權狀影本、建物所有權狀影本、他項權利證明書影本及土地抵押
      權設定契約書影本各一紙、上開「乙房地」之土地及建物登記謄本、中國信託
      出具之告訴人丙○○○借款二百五十八萬元之證明書影本附卷可稽，核與證人
      即承辦告訴人丙○○○該筆貸款之中國信託三民分行行員丁○○於偵查及本院
      調查中之證述均相符，亦為被告所不否認，堪認告訴人丙○○○確有以「乙房
      地」為擔保，向中國信託三民分行貸款二百五十八萬元等情無訛。再查，告訴
      人丙○○○於八十八年十月二十七日，因該行通知其上述貸款已核發並應親自
      前往領取存摺，故與被告共同前去該行領取存摺等情，亦據告訴人丙○○○陳
      稱綦詳，核與證人丁○○證稱：「因為當天放款已經撥款下來，所以通知丙○○○前來領取存摺及火險，我有將存摺交給丙○○○」、「印象中也有遇到乙○○」等語明確（見本院九十一年七月十日訊問筆錄），堪認當日確由被告陪
      同告訴人丙○○○同至銀行領取存摺。又告訴人丙○○○於當日取得存摺後，
      確有自其帳戶中提領現金一百六十萬元，此非惟告訴人陳訴明確，亦為被告所
      不否認，且觀以告訴人丙○○○於該行所開立帳號為00000000000
      00號帳戶之存摺中，往來明細上載明於八十八年十月二十七日，確有一筆一
      百六十萬元之現金支出；綜上，堪認告訴人丙○○○確有以「乙房地」為擔保
      ，向中國信託三民分行貸款二百五十八萬，並於八十八年十月二十七日為領取
      存摺，與被告共同前往該銀行，並由告訴人自其帳戶中提領一百六十萬元現金
      等情無訛。
    告訴人丙○○○指訴：「我將印章、存摺交給乙○○辦理，錢領出來後我與被
      告至一樓（即地下室）時要將一百六十萬存入，但被告稱這樣就可以，但我不
      知她未將錢存入中國信託，錢是我在中國信託二樓（即一樓）提領的，我同意
      李女替我存入銀行」、「我回到半路時發覺不對，回銀行查問才知道錢已遭領
      走」、「我回去時陳先生（即丁○○）剛好在那裡，我問陳先生錢有沒有存入
      ，陳先生說沒有」、「（問：為何從二樓領現金出來再轉入一樓？）是李女交
      代我如此做的」、「被告邀我去上面領現金，取款條也是被告寫的，被告說要
      到樓下放，我就跟他下去地下室，他說我可以回去了，他要幫我入帳戶，我才
      離開」、「我是因為不懂，信任被告，以為存款要到地下室，以後隨時可以去
      領」、「（問：你有無將存摺、印章交給乙○○？）有」等語（見八十九年偵
      字第六六九五號偵查卷第十八頁、第二十八頁及本院九十年七月二十五日、九
      十一年六月十四日訊問筆錄）。經查：證人即介紹被告為告訴人丙○○○代辦
      此貸款之庚○○證稱：「後來她（即丙○○○）打電話給我說錢不見了，錢由
      乙○○拿走了」、「丙○○○告訴我，乙○○要她把錢從樓上提出來再存入樓
      下，並要她將印章、存摺交給乙○○，要幫她辦理相關事宜並叫她先走」、「
      是丙○○○離開後至熱河路時心想不對勁，所以又回頭至中國信託發現錢不見
      了，打電話給我告知我上述之情形」，而證人即丁○○亦證稱：「我將存摺交
      給丙○○○後... 對於其上樓後之情形我就不清。過一陣子，約十幾分鐘後，
      丙○○○稱其錢被乙○○領走了」、「（問：當時丙○○○之神色如何？）是
      很慌張的」等語（均見本院九十一年七月十日訊問筆錄），與告訴人丙○○○
      所述均互核相符；是綜上證人所述，足證告訴人丙○○○確有於離開銀行不久
      後又折返回銀行，並神色慌張地向證人丁○○查詢該筆一百六十萬元現金之流
      向，及撥打電話給證人庚○○告知錢已由被告取走而去向不明之事。
    告訴人丙○○○復指稱：「我與庚○○一同去找被告，見到被告時我向被告質
      問，被告說錢已經進入別人的戶頭」、「當天中午有去找『吳小姐』... 後來
      庚○○跟我說要不然寬限一個月期間，然後叫被告開立一張本票給我擔保，我
      就回去了」等語（見本院九十一年六月十四日訊問筆錄）；而證人庚○○於偵
      查中先證稱：「當天中午十點三十分左右丙○○○打電話給我，我們在四維路
      台企有找到乙○○，她承認錢已經挪用，要塗銷別人的房地」、「（問：乙○○有承認錢已挪用？）有，是我們一直逼問她才表明錢借給『吳小姐』，乙○○一開始表明錢已〝用去〞」、「（問：李女有開本票？）有，當天中午找到
      她，她承認有拿走一百六十萬元」、「（問：被告有拿利息錢給妳？）是隔天
      ，錢是要繳中國信託的利息」等語（八十九年偵字第六六九五號偵查卷第四十
      八頁），於本院審理時復證稱：「當時我有譴責乙○○為何匯款出去卻無告知
      ，乙○○稱錢已經匯出去了，再說也沒有用，並稱是匯給一位姓吳的小姐」、
      「後來於開立本票時，有要求乙○○要付一個月的利息，因其稱一個月後要返
      還該筆款項」（見本院九十一年七月十日訊問筆錄），並有被告開立之該紙面
      額為一百六十萬元之本票影本附卷可稽，而被告對於事後有與告訴人丙○○○
      及證人庚○○見面，並開立面額一百六十萬元之本票一紙及交付利息錢與證人
      庚○○等情，亦均不否認；綜上，堪認告訴人丙○○○事後確有與證人庚○○
      共同去找被告，並與被告談論該筆一百六十萬元現金之流向，而被告方開立面
      額一百六十萬元之本票一紙及交付利息錢與證人庚○○等情無訛。
    被告雖一再辯稱：我事前就有向告訴人丙○○○表示這筆錢是要放貸給別人用
      的，錢當場領出時她有同意我將錢借給他人，約定利息三分，我們說好就一起
      上樓，二人一起離開，可能她事後反悔了才這樣說云云。然查，倘告訴人丙○○○真有同意被告將提領出來之一百六十萬元現金放貸與他人，縱告訴人丙○○○事後反悔，理應直接找被告談論此事，而非回到銀行詢問行員被告是否確
      有將錢存入，然觀以前揭證人丁○○之證述，告訴人係於十幾分鐘後又折返銀
      行，並神情緊張地詢問關於該筆資金之流向。再查，依據告訴人丙○○○於偵
      查中之指訴及證人庚○○於本院審理中之證述，均足見告訴人丙○○○將現金
      一百六十萬元及存摺、印章等物交與被告，則倘告訴人丙○○○本欲將該筆現
      金放貸與他人，則僅須交付現金與被告即可，自不須再將存摺及印章一併交給
      被告，是告訴人丙○○○當時主觀上應認為被告會代其將錢轉存入帳戶內方是
      ；又告訴人丙○○○於末次出庭時曾改稱其離開銀行時，被告已將存摺及印章
      交還給她云云（見本院九十一年六月十四日訊問筆錄），然告訴人丙○○○於
      偵查中即表示有將存摺、印章交給被告，核與證人庚○○所證述告訴人打電話
      給她時所為之表示相同，且告訴人丙○○○於本院第一次調查時尚稱：「（問
      ：妳有將中信之存簿及印章拿給乙○○？）有，她把錢領了沒有給我」等語（
      見本院八十九年七月三十一日訊問筆錄），佐以告訴人丙○○○末次出庭時距
      離案發當時已逾二年半之時間，自以告訴人丙○○○先前所述較為可採。
    被告又辯稱：「（問：後來有遇到庚○○？）有，她與丙○○○一起去找我」
      、「問：他們有質疑妳為何未將錢存入銀行？）沒有... 庚○○及丙○○○均
      知我將錢借『吳小姐』」、「一百六十萬元是要拿出來做，有算利息給她，利
      息交給庚○○，不知道她有無拿給丙○○○」云云（見八十九年偵字第六六九
      五號偵查卷第四十三頁、本院九十年七月二十五日訊問筆錄）。然查，證人庚○○證稱：其與告訴人丙○○○找到被告時，被告確有承認錢已挪用，且被告
      一開始僅表明錢已「用去」，是在其與告訴人丙○○○之質問下，被告方表明
      是將錢借給某位稱「吳小姐」之人（以下簡稱「吳小姐」）等情明確，是被告
      辯稱告訴人丙○○○與證人庚○○找到她時，並未質疑她為何未將錢存入銀行
      云云，顯已與事實未符；且據被告供稱：「我們通常不會告知放款人是誰要借
      錢」等語（見九十一年六月十四日訊問筆錄），則告訴人丙○○○及證人庚○○自不可能事先得知被告係要將錢借給「吳小姐」，再被告曾供稱其借款給「
      吳小姐」立有借據，並表示可以提出該紙借據（見本院九十一年二月二十一日
      訊問筆錄）為證，惟後來又改稱：「因為我信任她（即吳小姐）的身分地位，
      所以沒有開立借據」等語（見本院九十一年六月十四日訊問筆錄），則其是否
      確有將錢借給「吳小姐」尚有可疑，是僅難憑被告之上開辯詞，遽以認定告訴
      人丙○○○本即已知悉被告欲將該筆一百六十萬元放貸與「吳小姐」。
    復查，被告雖辯以其有算利息給告訴人丙○○○，並有交付該筆利息錢給證人
      庚○○云云，然證人庚○○證稱：該筆利息乃是被告為了代告訴人丙○○○向
      中國信託三民分行繳交因貸款所生之利息，而非被告將告訴人丙○○○之錢放
      貸與他人，而要交給告訴人丙○○○之利息收益等情明確，已如前述，是縱被
      告有交付利息錢給證人庚○○，亦難以遽論該利息即是告訴人丙○○○將錢放
      貸與他人所得之收益，而認告訴人丙○○○已同意被告將錢放貸與他人。再參
      以被告雖一再表示告訴人丙○○○有同意其將錢放貸與他人以賺取利息，然告
      訴人丙○○○本與被告素不相識，在雙方全完全沒有立下任何字據或提供擔保
      之情形下，告訴人丙○○○卻願將高達一百六十萬元之現金交由被告放貸與不
      知名之他人，顯與常情有違，況被告係於告訴人丙○○○與證人庚○○後來找
      到她時，方開立該紙面額為一百六十萬元之本票，此亦為被告所不否認，倘告
      訴人丙○○○本即知被告要將該筆一百六十萬元之現金放貸與他人，衡情應會
      於事前或於銀行交付現款與被告時，就請被告開立該紙本票作為擔保，而不須
      大費周章地請證人庚○○陪同其一起去找被告，再與被告同至「吳小姐」處商
      談，最後方由被告開立該紙本票與告訴人丙○○○作為擔保，堪認告訴人丙○○○指稱：後來商討完後，證人庚○○向其表示不然寬限一個月期間，方請被
      告開立一張本票作為擔保等語，尚可採信。
    綜上，本院認告訴人丙○○○之指訴實較被告之辯詞可採；堪認被告向告訴人
      丙○○○誆稱須將貸得款項由銀行一樓領出後，再轉存入地下室方可，而使告
      訴人丙○○○陷於錯誤而自一樓提領一百六十萬元現金並交與被告，而被告佯
      稱願為其辦理存款手續，告訴人丙○○○遂依其指示先行離去，被告則未將該
      筆一百六十萬元之現金存入銀行而詐取之。
（三）綜前所述，被告利用辦理房屋買賣業務之便，侵占告訴人己○○四百八十萬元
      ，以及向告訴人丙○○○詐取一百六十萬元等事實，事證已臻明確，被告犯行
      均堪認定。
二、核被告所為，係犯刑法第三百三十六條第二項之業務侵占罪及同法第三百三十九
    條第一項之詐欺取財罪。又按刑事訴訟程序中，對於被告之行為，應受裁判之範
    圍，乃起訴書所記載被告之「犯罪事實」，若起訴書犯罪事實欄內，對此項行為
    已予以記載，即為法院應予審判之範圍，至於起訴書引用之犯罪法條僅係公訴人
    主張被告觸犯何項罪名之意見，供法院審判之參考，法院審判時於同一基本事實
    之範圍內，並不受起訴法條之拘束，亦即法院在不妨礙起訴基本社會事實同一之
    範圍內，得自由認定事實，此有最高法院八十三年度台上字第二０四號判決及八
    十七年度台非字第四０七號判決要旨可資參照，又按刑法所謂之侵占罪，必須其
    物本為行為人合法持有，從而持有之意思為所有之意思而侵占之，方與該罪構成
    要件相合，如其持有乃由其詐欺之結果，則根本上無侵占之可言，自難以侵占罪
    論擬（最高法院五十三年台上字第二九一０號判例可資參照）；是本件被告詐欺
    告訴人丙○○○取得一百六十萬元現金之犯行，已涵蓋於起訴書所載之犯罪事實
    內，本院自得加以審理，且揆諸前揭說明，被告所持有之一百六十萬元現金既係
    向告訴人丙○○○詐欺所得，自不可能再構成侵占罪，是公訴人認被告之詐欺犯
    行為侵占犯行所「吸收」故不另論罪，容有誤會，被告此部分所為應僅構成刑法
    第三百三十九條第一項之詐欺取財罪，附此敘明。被告將款項匯入不知情之案外
    人陳國顯帳戶內，再由陳國顯將該筆款項轉匯入被告自己之帳戶內而侵占之，就
    此部分犯行應論以間接正犯。被告所犯上開二罪，犯意各別，行為不同，應分論
    併罰。爰審酌被告身為代辦土地買賣、貸款等業務之專業人士，在此領域之知識
    、經驗本比一般民眾充足，是對於委託其代辦此等業務之人，即應本著誠實信用
    之原則代為辦理，其竟利用此等機會侵占或詐欺告訴人等之財產，且侵占告訴人
    己○○四百八十萬元及詐欺告訴人丙○○○一百六十萬元，至今均未與告訴人等
    達成和解，賠償告訴人等之損失等一切情狀，各量處如主文所示之刑，並定應執
    行之刑，以資懲儆。
據上論斷，應依刑事訴訟法第二百九十九條第一項前段，刑法第三百三十六條第二項
、第三百三十九條第一項、第五十一條第五款，罰金罰鍰提高標準條例第一條前段，
判決如主文。
中      華      民      國      九十一      年     十二     月    五    日
                                  臺灣高雄地方法院刑事第四庭
                                      審判長法官  黃建榮
                                            法官  陳威龍
                                            法官  盧怡秀
右正本證明與原本無異。
如不服本判決，應於判決送達後十日內，向本院提出上訴狀。
                                          書記官  林佳蓉
中      華      民      國      九十一      年     十二     月    六    日
附錄論罪科刑法條：
中華民國刑法第三百三十六條 (公務公益侵占罪、業務侵占罪)
對於公務上或因公益所持有之物，犯前條第一項之罪者，處一年以上七年以下有期徒
刑，得併科五千元以下罰金。
對於業務上所持有之物，犯前條第一項之罪者，處六月以上五年以下有期徒刑，得併
科三千元以下罰金。
前二項之未遂犯罰之。
中華民國刑法第三百三十九條 (普通詐欺罪)
意圖為自己或第三人不法之所有，以詐術使人將本人或第三人之物交付者，處五年以
下有期徒刑、拘役或科或併科一千元以下罰金。
以前項方法得財產上不法之利益或使第三人得之者，亦同。
前二項之未遂犯罰之。
